臺灣臺北地方法院刑事判決
110年度審訴字第2066號
公  訴  人  臺灣臺北地方檢察署檢察官
被      告  何佳宥


上列被告因詐欺等案件，經檢察官提起公訴（110年度偵緝字第1
976、1977號），被告於準備程序中就被訴事實為有罪之陳述，
經本院告以簡式審判程序之旨，並聽取當事人之意見後，經本院
合議庭裁定，由受命法官獨任行簡式審判程序，並判決如下：
    主      文
何佳宥犯如附表所示之罪，各處如附表所示之刑。應執行有期徒
刑捌月。
未扣案之犯罪所得新臺幣貳仟元沒收，於全部或一部不能沒收或
不宜執行沒收時，追徵其價額。
    事實及理由
一、按簡式審判程序之證據調查，不受第159條第1項之限制，刑
    事訴訟法第273條之2定有明文，是於行簡式審判程序之案件
    ，被告以外之人於審判外之陳述，除有其他不得做為證據之
    法定事由外，應認具有證據能力，合先敘明。
二、本件犯罪事實及證據，除犯罪事實欄之「附表一」及「附表
    二」均更正為本判決之附表，犯罪事實欄一第5至6行「酬勞
    為1天新臺幣（下同）2千至4千元不等」更正為「並可獲得
    每日至少新臺幣（下同）1,000元之酬勞」，犯罪事實欄一
    第11至13行「與『明荃』、『瑞龍Rain』及收取贓款之人，共同
    基於隱匿特定犯罪所得去向之洗錢及3人以上意圖為自己不
    法所有之詐欺取財犯意聯絡」補充更正為「竟與上開成員共
    同意圖為自己不法之所有，基於三人以上詐欺取財及洗錢之
    犯意聯絡」；證據部分補充「第一銀行00000000000號帳戶
    、郵局00000000000000帳戶及中國信託000000000000號帳戶
    之提領清冊各1紙（見110年度偵字第18315號卷第35至39頁
    ）、國泰世華銀行000000000000號帳戶、0000000 00000號
    帳戶之提領清冊1紙（見110年度偵字第26115號卷第109頁）
    、國泰世華商業銀行存匯作業管理部111年2月10日國世存匯
    作業字第1110017475號函及附件、內政部警政署111年2月14
    日警署刑防字第1110065173號函（見本院卷第123至129頁、
    第135至151頁）」及被告何佳宥於本院準備程序及審理中之
    自白外，均引用如附件所示檢察官起訴書之記載。
三、應適用之法律及科刑審酌事由　　
㈠、按洗錢防制法業於民國105年12月28日修正公布，並於106年6
    月28日生效施行（下稱新法）。修正前該法（下稱舊法）將
    洗錢行為區分為將自己犯罪所得加以漂白之「為自己洗錢 
    」及明知為非法資金，卻仍為犯罪行為人漂白黑錢之「為他
    人洗錢」兩種犯罪態樣，且依其不同之犯罪態樣，分別規定
    不同之法定刑度。惟洗錢犯罪本質在於影響合法資本市場並
    阻撓偵查，不因為自己或為他人洗錢而有差異，且洗錢之行
    為包含處置（即將犯罪所得直接予以處理）、多層化（即為
    使偵查機關難以追查金流狀況，以迂迴層轉、化整為零之多
    層化包裝方式，掩飾或隱匿特定犯罪所得）及整合（即收受
     、持有或使用他人犯罪所得，使該犯罪所得披上合法之外
    衣 ，回歸正常金融體系）等各階段行為，其模式不祗一端
    ，上開為自己或為他人洗錢之二分法，不僅無助於洗錢之追
    訴，且徒增實務上事實認定及論罪科刑之困擾。為澈底打擊
    洗錢犯罪，新法乃依照國際防制洗錢金融行動工作組織（Fi
    nanc ial Action Task Force，下稱FATF）40項建議之第3
    項建議 ，並參採聯合國禁止非法販運麻醉藥品和精神藥物
    公約及聯合國打擊跨國有組織犯罪公約之洗錢行為定義，將
    洗錢行為之處置、多層化及整合等各階段，全部納為洗錢行
    為，而於新法第2條規定：「本法所稱洗錢，指下列行為：
    一、意圖掩飾或隱匿特定犯罪所得來源，或使他人逃避刑事
    追訴，而移轉或變更特定犯罪所得。二、掩飾或隱匿特定犯
    罪所得之本質、來源、去向、所在、所有權、處分權或其他
    權益者。三、收受、持有或使用他人之特定犯罪所得。」以
    求與國際規範接軌，澈底打擊洗錢犯罪。又因舊法第3條所
    規範洗錢犯罪之前置犯罪門檻，除該條所列舉特定嚴重危害
    社會治安及經濟秩序之犯罪暨部分犯罪如刑法業務侵占等罪
    犯罪所得金額須在新臺幣（下同）5百萬元以上者外，限定
    於法定最輕本刑為5年以上有期徒刑以上刑之「重大犯罪」
    ，是洗錢行為必須以犯上述之罪所得財物或財產上利益為犯
    罪客體，始成立洗錢罪，過度限縮洗錢犯罪成立之可能，亦
    模糊前置犯罪僅在對於不法金流進行不法原因之聯結而已，
    造成洗錢犯罪成立門檻過高，洗錢犯罪難以追訴。故新法參
    考FATF建議，就其中採取門檻式規範者，明定為最輕本刑為
    6個月以上有期徒刑之罪，並將「重大犯罪」之用語，修正
    為「特定犯罪」；另增列未為最輕本刑為6個月以上有期徒
    刑之罪所涵括之違反商標法等罪，且刪除有關犯罪所得金額
    須在5百萬元以上者，始得列入前置犯罪之限制規定，以提
    高洗錢犯罪追訴之可能性。從而新法第14條第1項所規範之
    一般洗錢罪，必須有第3條規定之前置特定犯罪作為聯結，
    始能成立 。例如詐欺集團向被害人施用詐術後，為隱匿其
    詐欺所得財物之去向，而令被害人將其款項轉入該集團所持
    有、使用之人頭帳戶，並由該集團所屬之車手前往提領詐欺
    所得款項，檢察官如能證明該帳戶內之資金係本案詐欺之特
    定犯罪所得 ，即已該當於新法第14條第1項之一般洗錢罪；
    至若無法將人頭帳戶內可疑資金與本案詐欺犯罪聯結，而不
    該當第2條洗錢行為之要件，當無從依第14條第1項之一般洗
    錢罪論處 ，僅能論以第15條第1 項之特殊洗錢罪。至於往
    昔實務認為 ，行為人對犯特定犯罪所得之財物或利益作直
    接使用或消費之處分行為，或僅將自己犯罪所得財物交予其
    他共同正犯，祗屬犯罪後處分贓物之行為，非本條例所規範
    之洗錢行為，惟依新法規定，倘行為人意圖掩飾或隱匿特定
    犯罪所得來源 ，而將特定犯罪所得直接消費處分，甚或交
    予其他共同正犯 ，或由共同正犯以虛假交易外觀掩飾不法
    金流移動，即難認單純犯罪後處分贓物之行為，應仍構成新
    法第2條第1或2款之洗錢行為。申言之，洗錢之定義，在新
    法施行後，與修正前規定未盡相同，因此是否為洗錢行為，
    自應就犯罪全部過程加以觀察，以行為人主觀上具有掩飾或
    隱匿其特定犯罪所得或變得之財產或財產上利益，與該特定
    犯罪之關聯性，使其來源形式上合法化，或使他人逃避刑事
    追訴、處罰之犯罪意思，客觀上有掩飾或隱匿特定犯罪所得
    之財物或財產上利益之具體作為者，即屬相當（最高法院10
    8年度台上字第358 5、2299號、109年度台上字第1641、947
    號刑事判決意旨參照）。查本案被告何佳宥係依「明荃」、
    「瑞龍Rain」之指示提領款項，並將款項攜至指定地點交付
    予真實姓名、年籍不詳之其他詐欺集團成員，且被告於本院
    準備程序中自承不曉得「明荃」、「瑞龍Rain」之真實姓名
    （見本院卷第299頁），則其將現金交付予「明荃」、「瑞
    龍Rain」所指定之不詳詐欺集團成員後，將無從追查款項之
    流向，使該詐欺所得款項之去向不明，客觀上已製造該詐欺
    犯罪所得金流斷點 ，達成隱匿犯罪所得之效果，妨礙該詐
    欺集團犯罪之偵查，自構成洗錢防制法第2條第2款「掩飾或
    隱匿特定犯罪所得之本質、來源、去向、所在、所有權、處
    分權或其他權益者」之洗錢行為甚明。
㈡、被告與「明荃」、「瑞龍Rain」及向其收取款項之不詳詐欺
    集團成員間，就本案上揭犯行，均具有相互利用之共同犯意
     ，並各自分擔部分犯罪行為，故其等就前揭犯行具有犯意
    聯絡及行為分擔，均應論以共同正犯。
㈢、又被告如附表所示犯行均係以一行為同時觸犯刑法第339條之
    4第1項第2款之三人以上共同詐欺取財罪及洗錢防制法第14
    條第1項之洗錢罪，均為想像競合犯，應依刑法第55條規定
    ，分別從一重依刑法第339條之4第1項第2款之三人以上共同
    詐欺取財罪處斷。被告所犯如附表所示之11次犯行，犯意各
    別、行為互殊，應分論併罰。
㈣、而被告於本院準備程序及審理中就本案洗錢部分自白犯罪，
    均應依洗錢防制法第16條第2項減輕其刑（最高法院108年度
    台上字第4405、4408號刑事判決同此見解）。又輕罪之減輕
    其刑事由若未形成處斷刑之外部性界限，自得將之移入刑法
    第57條或第59條之科刑審酌事項內，列為是否酌量從輕量刑
    之考量因子（109年度台上字第3936號刑事判決意旨參照） 
    ，本件洗錢減輕其刑部分自得作為科刑審酌事項，先予敘明
     。
㈤、按犯罪之情狀顯可憫恕，認科以最低度刑仍嫌過重者，得酌
    量減輕其刑，刑法第59條定有明文。又刑事審判旨在實現刑
    罰權之分配的正義，故法院對有罪被告之科刑，應符合罪刑
    相當之原則，使輕重得宜，罰當其罪，以契合社會之法律感
    情，此所以刑法第57條明定科刑時應審酌一切情狀，尤應注
    意該條所列10款事項以為科刑輕重之標準，並於同法第59條
    賦予法院以裁量權，如認犯罪之情狀可憫恕者，得酌量減輕
    其刑，俾使法院就個案之量刑，能斟酌至當。且考刑法第59
    條立法理由：科刑時原即應依第57條規定審酌一切情狀，尤
    應注意該條各款所列事項，以為量刑標準，本條所謂「犯罪
    之情狀可憫恕」，自係指裁判者審酌第57條各款所列事項以
    及其他一切與犯罪有關之情狀之結果，認其犯罪足堪憫恕者
    而言，即必於審酌一切之犯罪情狀，在客觀上顯然足以引起
    一般同情，認為縱予宣告法定最低刑度猶嫌過重者，始有其
    適用（參照最高法院38年台上字第16號、45年台上字第1165
    號及51年台上字第899號判例意旨）。是法院審酌刑法第59
    條酌減事由時，仍應依刑法第57條科刑事由通盤考量，若認
    犯罪情狀確可憫恕，認科以最低度刑仍嫌過重者，即得酌量
    減輕其刑，二者並非截然可分，不得合併審究。而三人以上
    共同詐欺取財罪，法定刑係1年以上7年以下有期徒刑，得併
    科1百萬元以下罰金，然同為三人以上共同詐欺取財之人，
    其行為動機不一，犯罪情節亦不相同，其法定刑1年以上有
    期徒刑不可謂不重，查本案被告於審理中坦承犯行，且與有
    到庭之被害人調解成立（詳後述），足見其對於本案犯行已
    有悔意並積極彌補犯行所造成之損害，且本案若未酌減其刑
    ，除有短期自由刑之流弊，反不利其復歸社會及後續賠償被
    害人之損害。綜上，本院因認若科以法定最低刑度之刑，仍
    屬情輕法重，足以引起一般人之同情，顯有憫恕之處，況且
    刑罰僅係維持社會存續發展之必要惡害，運用上本應有所節
    制，以符合「刑罰謙抑性」之要求，爰就被告所犯各罪均依
    刑法第59條之規定酌減其刑。
㈥、爰以行為人之責任為基礎，審酌被告負責持提款卡領款後轉
    交款項之犯罪情節及如附表所示之人受損金額，兼衡被告於
    準備程序及審理中均坦承犯行，並表明有與被害人和解之意
    願，而與到庭之告訴人謝小芬成立調解，有本院調解筆錄在
    卷可稽（見本院卷第325頁），其餘被害人則未到庭而尚未
    賠償，及其合於前開輕罪之減刑事宜之量刑有利因子，並參
    酌被告高職肄業，自述目前從事外牆工作，月收入約4萬元
    ，無需扶養之人之生活狀況（見本院卷第314頁）等一切情
    狀，量處如主文所示之刑，並定應執行之刑，以示懲儆。
四、沒收部分
　　按犯罪所得，屬於犯罪行為人者，沒收之，於全部或一部不
    能沒收或不宜執行沒收時，追徵其價額，刑法第38條之1第1
    項前段及第3項定有明文。本案被告前揭犯行每日最低獲得1
    ,000元報酬，業經被告供承在卷（見本院卷第299頁），而
    其本案犯行提領款項之日計2日（110年4月8日、4月10日）
    ，是其犯罪所得為2,000元（計算式：1,000×2＝2,000），雖
    未扣案，仍應依前揭規定諭知沒收，並於全部或一部不能沒
    收或不宜執行沒收時，追徵其價額。
五、本件檢察官未及就累犯部分具體指出證明方法，參酌最高法
    院刑事大法庭110年度台上大字第5660號裁定意旨，本件自
    無從就被告是否依累犯加重而予論斷，附此敘明。
據上論斷，應依刑事訴訟法第273條之1第1項、第299條第1項前
段、第310條之2、第454條第2項，洗錢防制法第14條第1項、第1
6條第2項，刑法第11條前段、第339條之4第1項第2款、第28條、
第55條、第59條、第51條第5款、第38條之1第1項前段、第3項，
刑法施行法第1條之1第1項，判決如主文。
本案經檢察官王繼瑩提起公訴，檢察官謝雨青到庭執行職務。
中　　華　　民　　國　　111 　年　　5 　　月　　27　　日
                    刑事第二十庭法  官    謝欣宓
上正本證明與原本無異。 
如不服本判決應於收受送達後20日內向本院提出上訴書狀，並應
敘述具體理由；其未敘述上訴理由者，應於上訴期間屆滿後20日
內向本院補提理由書（均須按他造當事人之人數附繕本）「切勿
逕送上級法院」。告訴人或被害人如對於本判決不服者，應具備
理由請求檢察官上訴，其上訴期間之計算係以檢察官收受判決正
本之日期為準。因疫情而遲誤不變期間，得向法院聲請回復原狀
。
                                書記官    朱俶伶　
中　　華　　民　　國　　111 　年　　5 　　月　　30　　日
附錄本案論罪科刑法條
中華民國刑法第339條之4
犯第339條詐欺罪而有下列情形之一者，處1年以上7年以下有期
徒刑，得併科1百萬元以下罰金：
一、冒用政府機關或公務員名義犯之。
二、三人以上共同犯之。
三、以廣播電視、電子通訊、網際網路或其他媒體等傳播工具，
    對公眾散布而犯之。
前項之未遂犯罰之。
洗錢防制法第14條
有第二條各款所列洗錢行為者，處7年以下有期徒刑，併科新臺
幣5百萬元以下罰金。
前項之未遂犯罰之。
前二項情形，不得科以超過其特定犯罪所定最重本刑之刑。
附表
編號 被害人 詐欺方式 轉帳（存款）時間 轉帳（存款）金額 受款帳戶 提款之時間、地點及金額 證據資料 罪名及宣告刑 1 蔡邵鵬 （提告） 詐欺集團成員於110年4月10日下午4時27分許，致電蔡邵鵬，假冒誠品書局客服，佯稱因誤設為最高級會員如欲取消，須依指示至atm操作云云，致蔡邵鵬限於錯誤 110年4月10 日下午5時 17分  29,989元 　  第一銀 行0000 000000 0號帳 戶  110年4月10日下午5時54分至57分許，在臺北市○○區○○○路0段00號第一銀行中山分行將左列款項提領一空 1.告訴人蔡邵鵬於警詢所述（見110年度偵字第18315號卷第89至93頁） 2.告訴人蔡邵鵬所提自動櫃員機交易明細4紙（見110年度偵字第18315號卷第97頁）　 3.第一銀行00000000000號帳戶、郵局00000000000 000帳戶之提領清冊各1紙（見110年度偵字第18 315號卷第35至37頁） 4.被告提領第一銀行00000 000000號帳戶款項之自動櫃員機暨週邊道路監視器錄影光碟畫面翻拍照片10張（見110年度偵字第18315號卷第61至69頁）　  5.被告提領郵局000000000 00000帳戶款項之自動櫃員機暨週邊道路監視器錄影光碟畫面翻拍照片12張（見110年度偵字第18315號卷第71至81頁） 6.中華郵政股份有限公司110年7月2日儲字第1100 172973號函暨其附件帳號00000000000000號帳戶交易明細1份（見110年度偵字第18315號卷第261至263頁）　　 7.第一商業銀行總行110年6月29日一總營集字第66 899號函暨其附件帳號00000000000號帳戶交易明細1份（見110年度偵字第18315號卷第267至269頁）　 何佳宥犯三人以上共同詐欺取財罪 ，處有期徒刑陸月。    110年4月10 日下午5時 27分 29,989元         110年4月10 日下午5時 43分 29,985元        110年4月10 日下午6時9 分 29,985元 郵局00 000000000000號帳戶 於110年4月10日晚間6時27分至43分許，在臺北市○○區○○○路0段00號中國信託民生分行將左列款項提領一空   2 邱家馨 (提告) 詐欺集團成員於110年4月10日下午4時41分許，致電邱家馨，假冒誠品書局客服，佯稱因作業疏失致重複下單及重複扣款，如欲取消，須依指示至atm操作云云，致邱家馨限於錯誤 110年4月10 日下午6時 24分  29,985元  郵局00 000000000000 號帳戶 於110年4月10日晚間6時27分至43分許，在臺北市○○區○○○路0段00號中國信託民生分行將左列款項提領一空 1.告訴人邱家馨於警詢所述（見110年度偵字第18315號卷第121至127頁 ） 2.告訴人邱家馨所提郵局存簿暨交易明細1份、自動櫃員機交易明細1紙、國泰世華銀行存簿內頁1紙、LINE對話紀錄截圖2張（見110年度偵字第18 315號卷第135至139頁、第145頁） 3.郵局0000000000000 0帳戶之提領清冊1紙（見11 0年度偵字第18315號卷第37頁 ） 4.被告提領郵局000000000 00000帳戶款項之自動櫃員機暨週邊道路監視器錄影光碟畫面翻拍照片12張（見110年度偵字第18315號卷第71至81頁 ）  5.中華郵政股份有限公司110年7月2日儲字第1100 172973號函暨其附件帳號00000000000000號帳戶交易明細1份（見110年度偵字第18315號卷第261至263頁）　  何佳宥犯三人以上共同詐欺取財罪 ，處有期徒刑陸月。    110年4月10 日下午6時 29分 24,123元     3 曾國華 (提告) 詐欺集團成員於110年4月10日下午2時39分許，致電曾國華，假冒誠品線上客服，佯稱因網路被駭，致其設為黃金會員，如欲解除，須依指示至atm操作云云，致曾國華限於錯誤 110年4月10 日下午3時 44分  29,985元  中國信託銀行000000000000號帳戶 於110年4月10日下午4時40分至48分許，在臺北市○○區○○○路0段00號台新銀行將左列款項提領一空 1.告訴人曾國華於警詢所述（見110年度偵字第18315號卷第153至159頁 ） 2.告訴人曾國華所提自動櫃員機交易明細2紙（見110年度偵字第18315號卷第163至165頁） 3.中國信託000000000000號帳戶之提領清冊1紙（見110年度偵字第1831 5號卷第39頁） 4.被告提領中國信託0000 00000000號帳戶款項之自動櫃員機暨週邊道路監視器錄影光碟畫面翻拍照片10張（見110年度偵字第18315號卷第51至59頁） 5.中國信託商業銀行110年6月28日中信銀字第1102 24839154410號函暨其附件帳號000000000000號帳戶交易明細1份（見110年度偵字第18315號卷第253至257頁）　  何佳宥犯三人以上共同詐欺取財罪 ，處有期徒刑陸月。    110年4月10 日下午4時9 分 29,985元     4 胡信霆 (提告) 詐欺集團成員於110年4月10下午3時45分許，致電胡信霆，假冒網購客服，佯稱因網路被駭，致其設為高級會員，如欲解除，須依指示操作云云，致胡信霆限於錯誤 110年4月10日下午4時29分 21,000元 中國信託銀行000000000000號帳戶 於110年4月10日下午4時40分至48分許，在臺北市○○區○○○路0段00號台新銀行將左列款項提領一空 1.告訴人胡信霆於警詢所述（見110年度偵字第18315號卷第175至179頁 ） 2.中國信託000000000000號帳戶之提領清冊1紙（見110年度偵字第183 15號卷第39頁） 3.被告提領中國信託00000 0000000號帳戶款項之自動櫃員機暨週邊道路監視器錄影光碟畫面翻拍照片10張（見110年度偵字第18315號卷第51至59頁） 4.中國信託商業銀行110年6月28日中信銀字第1102 24839154410號函暨其附件帳號000000000000號帳戶交易明細1份（見11 0年度偵字第18315號卷第253至257頁）　 何佳宥犯三人以上共同詐欺取財罪 ，處有期徒刑陸月。 5 曾姵芸 (提告) 詐欺集團成員於110年4月10日下午4時11分許，致電曾姵芸，假冒網購客服，佯稱因網路被駭，致其設為高級會員，如欲解除，須依指示操作云云，致曾姵芸限於錯誤 110年4月10日下午4時42分 7,020元 中國信託銀行000000000000號帳戶 於110年4月10日下午4時40分至48分許，在臺北市○○區○○○路0段00號台新銀行將左列款項提領一空 1.告訴人曾姵芸於警詢所述（見110年度偵字第18 315號卷第199至203頁） 2.告訴人曾姵芸所提網路轉帳交易截圖1張（見11 0年度偵字第18315號卷第209頁） 3.中國信託00000000 0000號帳戶之提領清冊1紙（見110年度偵字第183 15號卷第39頁）　 4.被告提領中國信託000000000000號帳戶款項之自動櫃員機暨週邊道路監視器錄影光碟畫面翻拍照片10張（見110年度偵字第18315號卷第51至59頁） 5.中國信託商業銀行110年6月28日中信銀字第1102 24839154410號函暨其附件帳號000000000000號帳戶交易明細1份（見110年度偵字第18315號卷第253至257頁）　　 何佳宥犯三人以上共同詐欺取財罪 ，處有期徒刑陸月。 6 蔡佩臻 (提告) 詐欺集團成員於110年4月10日下午3時18分許，致電蔡佩臻，假冒誠品書局客服，佯稱因作業疏失致訂單被設為分期付款，如欲取消，須依指示操作云云，致蔡佩臻於錯誤 110年4月10日下午4時59分（起訴書附表漏載時間） 29,985元  中國信託銀行000000000000號帳戶 於110年4月10日下午5時36分至38分許，臺北市○○區○○○路0段00號全家超商鑫泰店提領20,000元、8,000元 1.告訴人蔡佩臻於警詢所述（見110年度偵字第18 315號卷第215至223頁） 2.告訴人蔡佩臻所提自動櫃員機交易明細2紙（見110年度偵字第18315號卷第229頁） 3.中國信託000000000000號帳戶之提領清冊1紙（見110年度偵字第183 15號卷第39頁）　 4.被告提領中國信託000000000000號帳戶款項之自動櫃員機暨週邊道路監視器錄影光碟畫面翻拍照片10張（見110年度偵字第18315號卷第57至59頁） 5.中國信託商業銀行110年6月28日中信銀字第1102 24839154410號函暨其附件帳號000000000000號帳戶交易明細1份（見110年度偵字第18315號卷第253至257頁）　 何佳宥犯三人以上共同詐欺取財罪 ，處有期徒刑陸月。    110年4月10日下午5時8分 2,999元     7 張玉翎 (提告) 詐欺集團成員於110年4月7日晚間9時，致電張玉翎，假冒網拍會計及銀行客服，佯稱因作業疏失致重複下單並須扣款，如未支付將通知金管會，如欲取消，須依指示至atm操作云云，致張玉翎限於錯誤 110年4月8日下午6時14分 29,987元 國泰世華銀行000000000000號帳戶 於110年4月8日下午6時24分許，在臺北市○○區○○路000號萊爾富超商北市正慶店將左列款項提領一空 1.告訴人張玉翎於警詢所述（見110年度偵字第26115號卷第21至25頁） 2.告訴人張玉翎所提轉帳查詢明細截圖2張、國泰世華存摺（含內頁）影本1份（見110年度偵字第26115號卷第31至41頁 ） 3.國泰世華銀行00000000 0000號帳戶、00000000 0000號帳戶之提領清冊1紙（見110年度偵字第26 115號卷第109頁） 4.國泰世華銀行00000000 0000號帳戶之交易明細1份（見110年度偵字第26115號卷第111頁）  5.被告提領國泰世華銀行0 00000000000號帳戶款項之自動櫃員機暨週邊道路監視器錄影光碟畫面翻拍照片6張（見110年度偵字第26115號卷第1 15至119頁） 6.國泰世華商業銀行存匯作業管理部111年2月10日國世存匯作業字第111 0017475號函及附件、內政部警政署111年2月14日警署刑防字第111006 5173號函（見本院卷第123至129頁、第135至15 1頁）　 何佳宥犯三人以上共同詐欺取財罪 ，處有期徒刑陸月。    110年4月8日下午6時52分（起訴書附表漏載） 49,987元 同上 於110年4月8日下午7時23分至25分許，在臺北市○○區○○街0段00號全家超商萬中店，將左列款項提領一空   8 謝小芬 (提告) 詐欺集團成員於110年4月6日晚間9時36分許，致電謝小芬，假冒餐飲集團及銀行客服，佯稱因遭駭客入侵，有資料錯誤，須依指示操作取得授權資料云云，致謝小芬限於錯誤 110年4月8日下午6時29分 99,989元 國泰世華銀行000000000000號帳戶 於110年4月8日下午6時32分許，在臺北市○○區○○路000號萊爾富超商北市正慶店將左列款項提領一空 1.告訴人謝小芬於警詢所述（見110年度偵字第26115號卷第49至51頁） 2.告訴人謝小芬所提網路轉帳交易明細截圖1張（ 見110年度偵字第26115號卷第61頁） 3.國泰世華銀行000000000 000號帳戶、000000000 000號帳戶之提領清冊1紙（見110年度偵字第26 115號卷第109頁） 4.國泰世華銀行000000000 000號帳戶之交易明細1份（見110年度偵字第26115號卷第111頁） 5.被告提領國泰世華銀行000000000000號帳戶款項之自動櫃員機暨週邊道路監視器錄影光碟畫面翻拍照片6張（見110年度偵字第261 15號卷第115至119頁）　　　 何佳宥犯三人以上共同詐欺取財罪 ，處有期徒刑陸月。 9 楊芷緹 (提告) 詐欺集團成員於110年4月8日下午5時36分許，致電楊芷緹，假冒訂房網站及郵局客服，佯稱因系統更新自動續住，如欲取消須依，須依指示至atm操作云云，致楊芷緹限於錯誤 110年4月8日下午6時34分 10,018元 國泰世華銀行000000000000號帳戶 於110年4月8日下午6時40分許，在臺北市○○區○○路00號1樓全家超商新衡陽店提領40,000元（包含編號10被害人吳采茹轉入之款項）；於110年4月8日下午7時33分、35分許，在臺北市○○區○○路0段00號統一超商欣漢華門市提領20,000元、15,000元。（包含編號10被害人吳采茹、編號11被害人胡若善轉入款項及其他不明轉入款項） 1.告訴人楊芷緹於警詢所述（見110年度偵字第26115號卷第69至71頁） 2.告訴人楊芷緹所提自動櫃員機交易明細1紙（見110年度偵字第26115號卷第73頁） 3.國泰世華銀行000000000 000號帳戶、0000000000 00號帳戶之提領清冊1紙（見110年度偵字第2611 5號卷第109頁） 4.國泰世華銀行000000000 000號帳戶之交易明細1份（見110年度偵字第26115號卷第113頁） 5.被告提領國泰世華銀行000000000000號帳戶款項之自動櫃員機暨週邊道路監視器錄影光碟畫面翻拍照片9張（見110年度偵字第261 15號卷第121至129頁）　  何佳宥犯三人以上共同詐欺取財罪 ，處有期徒刑陸月。 10 吳采茹(未提告) 詐欺集團成員於110年4月8日，致電吳采茹，假冒網路購物賣家，佯稱因系統問題致設定為供應商，重複扣款，如欲取消須依，須依指示至atm操作云云，致吳采茹限於錯誤 110年4月8日下午6時38分 3萬元 國泰世華銀行000000000000號帳戶 於110年4月8日下午6時40分許，在臺北市○○區○○路00號1樓全家超商新衡陽店提領40,000元（包含編號9被害人楊芷緹轉入之款項 ）；於110年4月8日下午7時33分、35分許，在臺北市○○區○○路0段00號統一超商欣漢華門市提領20,000元、15,000元。（包含編號9被害人楊芷緹、編號11被害人胡若善轉入款項及其他不明轉入款項） 1.被害人吳采茹於警詢所述（見110年度偵字第26115號卷第101至102頁） 2.被害人吳采茹所提自動櫃員機交易明細1紙（見110年度偵字第26115號卷第105頁） 3.國泰世華銀行000000000 000號帳戶、000000000 000號帳戶之提領清冊1紙（見110年度偵字第2611 5號卷第109頁）　 4.國泰世華銀行000000000 000號帳戶之交易明細1份（見110年度偵字第26115號卷第113頁） 5.被告提領國泰世華銀行000000000000號帳戶款項之自動櫃員機暨週邊道路監視器錄影光碟畫面翻拍照片9張（見110年度偵字第261 15號卷第121至129頁）　　 何佳宥犯三人以上共同詐欺取財罪 ，處有期徒刑陸月。 11 胡若善(未提告) 詐欺集團成員於110年4月8日下午6時12分許，致電胡若善，假冒網路購物賣家，佯稱因系統問題致設定為團購，會重複扣款，如欲取消須依，須依指示至atm操作云云，致胡若善限於錯誤 110年4月8日下午6時43分 34,981元 國泰世華銀行000000000000號帳戶 於110年4月8日下午7時33分、35分許，在臺北市○○區○○路0段00號統一超商欣漢華門市提領20,000元、15,000元。（包含編號10被害人吳采茹、編號11被害人胡若善轉入款項及其他不明轉入款項） 1.被害人胡若善於警詢所述（見110年度偵字第26 115號卷第83至87頁並告以要旨） 2.被害人胡若善所提網路銀行通知截圖1張（見11 0年度偵字第26115號卷第93頁） 3.國泰世華銀行000000000 000號帳戶、000000000 000號帳戶之提領清冊1紙（見110年度偵字第26115號卷第109頁）  4.國泰世華銀行00000000 0000號帳戶之交易明細1份（見110年度偵字第26115號卷第113頁） 5.被告提領國泰世華銀行000000000000號帳戶款項之自動櫃員機暨週邊道路監視器錄影光碟畫面翻拍照片5張（見110年度偵字第26115號卷第125至129頁）  何佳宥犯三人以上共同詐欺取財罪 ，處有期徒刑陸月。 
附件：
臺灣臺北地方檢察署檢察官起訴書
                                   110年度偵緝字第1976號
                                                第1977號
　　被　　　告　何佳宥　男　36歲（民國00年00月0日生）
　　　　　　　　　　　　住新北市○○區○○○街00巷0弄00
　　　　　　　　　　　　　號3樓
　　　　　　　　　　　　國民身分證統一編號：Z000000000號
上列被告因詐欺等案件，已經偵查終結，認應該提起公訴，茲將
犯罪事實及證據並所犯法條分敘如下：
　　　　犯罪事實
一、何佳宥於民國110年3月底某日，循報紙徵才廣告電話與之聯
    繫，對方表示為遊藝場，並有line通訊軟體(下簡稱line)暱
    稱為「明荃」、「瑞龍Rain」與何佳宥聯繫，工作內容為依
    「明荃」、「瑞龍Rain」之指示，領取包裹內不詳來源之金
    融卡，再依指示提領款項上繳，酬勞為1天新臺幣(下同)2千
    至4千元不等，何佳宥從「明荃」、「瑞龍Rain」指定之工
    作內容，不具專業性且勞力密集度不高，且所提領款項卻非
    前往辦公地點交付，而係交由不詳之人等異常情節，已預見
    其所從事者可能係為「明荃」、「瑞龍Rain」及該詐騙集團
    其他成年人成員提領詐騙贓款之車手工作，然因貪圖報酬，
    縱確係提領詐騙款項亦不違反其本意，與「明荃」、「瑞龍
    Rain」及收取贓款之人，共同基於隱匿特定犯罪所得去向之
    洗錢及3人以上意圖為自己不法所有之詐欺取財犯意聯絡，
    先依「明荃」、「瑞龍Rain」指示，至不詳地點領取包裹取
    得附表所示帳號之提款卡，詐騙集團不詳成員即以附表一所
    示詐術詐騙附表一所示被害人，致各該被害人陷於錯誤，依
    指示匯款如附表一所示款項，何佳宥再依「明荃」、「瑞龍
    Rain」指示，持附表所示提款卡及密碼，提領贓款如附表二
    所示，復依「明荃」、「瑞龍Rain」指示將款項至特定地點
    交予上游不詳成員，以此方式隱匿詐欺犯罪所得之去向。嗣
    因附表一所示被害人發覺遭騙而報警處理，經警循匯款帳戶
    查調監視器錄影畫面，而查悉上情
二、案經蔡邵鵬、邱家馨、曾國華、胡信霆、曾姵芸、蔡佩臻訴
    由臺北市政府警察局中山分局；張玉翎、謝小芬、楊芷緹訴
    由臺北市政府警察局中正第一分局報告偵辦。
　      證據並所犯法條　　
一、證據清單及待證事項
編號 證據名稱 待證事實 ㈠ 被告何佳宥於警詢中之供述。 被告固坦承依指示，提領款項之事實，然供稱：我以為是工作，對方怎麼講我就怎麼做等語。 ㈡ 告訴人蔡邵鵬於警詢中之指述、自動櫃員機交易明細4紙 告訴人蔡邵鵬遭詐騙之經過及匯款至附表帳戶之事實。 ㈢ 告訴人邱家馨於警詢中之指述、line對話紀錄、郵局存簿及國泰存簿內頁影本、自動櫃員機交易明細 告訴人邱家馨遭詐騙之經過及匯款至附表帳戶之事實。 ㈣ 告訴人曾國華於警詢中之指述、自動櫃員機交易明細 告訴人曾國華遭詐騙之經過及匯款至附表帳戶之事實。 ㈤ 告訴人胡信霆於警詢中之指述 告訴人胡信霆遭詐騙之經過及匯款至附表帳戶之事實。 ㈥ 告訴人曾姵芸於警詢中之指述、網路轉帳截圖 告訴人曾姵芸遭詐騙之經過及匯款至附表帳戶之事實。 ㈦ 告訴人蔡佩臻於警詢中之指述、自動櫃員機交易明細 告訴人蔡佩臻遭詐騙之經過及匯款至附表帳戶之事實。 ㈧ 告訴人張玉翎於警詢中之指述、存簿內頁影本 告訴人張玉翎遭詐騙之經過及匯款至附表帳戶之事實。 ㈨ 告訴人謝小芬於警詢中之指述、網路轉帳截圖 告訴人謝小芬遭詐騙之經過及匯款至附表帳戶之事實。 ㈩ 告訴人楊芷緹於警詢中之指述、自動櫃員機交易明細 告訴人楊芷緹遭詐騙之經過及匯款至附表帳戶之事實。  被害人胡若善於警詢中之指述、網路銀行通知截圖 被害人胡若善遭詐騙之經過及匯款至附表帳戶之事實。  被害人吳采茹於警詢中之指述、自動櫃員機交易明細 被害人吳采茹遭詐騙之經過及匯款至附表帳戶之事實。  第一銀行、郵局及中國信託帳戶之交易明細1份、提領地點及附近之監視器錄影光碟暨畫面翻拍照片14張。(110年度偵字第18315號) 告訴人等遭詐欺之款項轉帳至上開帳戶後，旋遭被告提領之事實。  國泰世華銀行帳戶之交易明細、提領地點及附近之監視器錄影光碟暨畫面翻拍照片15張。(110年度偵字第26115號) 告訴人等遭詐欺之款項轉帳至上開帳戶後，旋遭被告提領之事實。  本署109年度偵字第16563號不起訴處分書 被告曾應徵工作至超商領取包裹遭調查之事實。 
二、按洗錢防制法洗錢罪之成立，僅須行為人在客觀上有掩飾或
    隱匿自己或他人因特定犯罪所得財產之本質、來源、去向、
    所在、所有權、處分權或其他權益，或移轉、變更特定犯罪
    所得之具體作為，主觀上具有掩飾或隱匿其財產或利益來源
    與犯罪之關聯性，使其來源形式上合法化，以逃避國家追訴
    、處罰之犯罪意思，足克相當，被告所為，係將犯罪所得以
    現金方式提領並轉交詐欺集團組織之其他成員，使上開金錢
    流向難以追查，隱匿上開犯罪所得之本質及去向，並使其來
    源形式上合法化，核與洗錢防制法第2條第1款、第2款所定
    之要件相符。是核被告所為，係犯刑法第339條之4第1項第2
    款之3人以上共同詐欺之加重詐欺取財罪嫌及違反洗錢防制
    法第2條第1款、第2款規定，而應依同法第14條第1項處罰之
    洗錢罪嫌；又被告與「明荃」、「瑞龍Rain」等人間，有犯
    意聯絡及行為分擔，請論以共同正犯。又被告所犯3人以上
    共同詐欺取財、違反洗錢防制法等罪間，係一行為同時觸犯
    數罪名，為想像競合犯，應從一重之3人以上共同詐欺取財
    罪處斷。詐欺取財罪既係為保護個人之財產法益而設，則關
    於行為人詐欺犯罪之罪數計算，原則上自應依遭受詐欺之被
    害人人數定之，就不同被害人所犯之詐欺取財行為，受侵害
    之財產監督權既歸屬各自之權利主體，時空上亦能予以分隔
    ，則應予分論併罰。是被告對附表所示各該被害人分別所犯
    之加重詐欺取財罪，分別侵害如附表所示各該被害人之獨立
    財產監督權，犯意各別，行為互殊，為數罪，請依刑法第50
    條規定分論併罰之。
三、依刑事訴訟法第251條第1項提起公訴。
  　此  　致
臺灣臺北地方法院
中　　華　　民　　國　 110　　年　　11　　月　　24　　日
　　　　　　　　　　　　　　　檢 察 官  王 繼 瑩
本件正本證明與原本無異
中　　華　　民　　國　 110　　年　　12　　月　　9 　　日
                              書 記 官  吳 惠 琪
附錄本案所犯法條全文
中華民國刑法第339條之4
犯第 339 條詐欺罪而有下列情形之一者，處 1 年以上 7 年以
下有期徒刑，得併科 1 百萬元以下罰金：
一、冒用政府機關或公務員名義犯之。
二、三人以上共同犯之。
三、以廣播電視、電子通訊、網際網路或其他媒體等傳播工具，
    對公眾散布而犯之。
前項之未遂犯罰之。

洗錢防制法第2條
本法所稱洗錢，指下列行為：
一、意圖掩飾或隱匿特定犯罪所得來源，或使他人逃避刑事追訴
    ，而移轉或變更特定犯罪所得。
二、掩飾或隱匿特定犯罪所得之本質、來源、去向、所在、所有
    權、處分權或其他權益者。
三、收受、持有或使用他人之特定犯罪所得。
洗錢防制法第14條
有第二條各款所列洗錢行為者，處 7 年以下有期徒刑，併科新
臺幣 5 百萬元以下罰金。
前項之未遂犯罰之。
前二項情形，不得科以超過其特定犯罪所定最重本刑之刑。

附表一：
編號 被害人 詐騙手法 被害人匯（付）款時間(依交易明細所載時間) 匯款金額（新臺幣/元） 匯款帳戶 1 蔡邵鵬 （提告） 詐欺集團成員於110年4月10日下午4時27分許，致電蔡邵鵬，假冒誠品書局客服，佯稱因誤設為最高級會員如欲取消，須依指示至atm操作云云，致蔡邵鵬限於錯誤 ①110年4月10日下午5時17分 ②110年4月10日下午5時27分 ③110年4月10日下午5時43分 ④110年4月10日下午6時9分 ①29,989 ②29,989 ③29,985 ④29,985 ①至③第一 銀行00000000000號 ④郵局00000000000000 2 邱家馨 (提告) 詐欺集團成員於110年4月10日下午4時41分許，致電邱家馨，假冒誠品書局客服，佯稱因作業疏失致重複下單及重複扣款，如欲取消，須依指示至atm操作云云，致邱家馨限於錯誤 ①110年4月10日下午6時24分 ②110年4月10日下午6時29分 ①29,985 ②24,123 郵局00000000000000 3 曾國華 (提告) 詐欺集團成員於110年4月10日下午2時39分許，致電曾國華，假冒誠品線上客服，佯稱因網路被駭，致其設為黃金會員，如欲解除，須依指示至atm操作云云，致曾國華限於錯誤 ①110年4月10日下午3時44分 ②110年4月10日下午4時9分 ①29,985 ②29,985 中國信託銀行000000000000 4 胡信霆 (提告) 詐欺集團成員於110年4月10下午3時45分許，致電胡信霆，假冒網購客服，佯稱因網路被駭，致其設為高級會員，如欲解除，須依指示操作云云，致胡信霆限於錯誤 110年4月10日下午4時29分 21,000 同上 5 曾姵芸 (提告) 詐欺集團成員於110年4月10日下午4時11分許，致電曾姵芸，假冒網購客服，佯稱因網路被駭，致其設為高級會員，如欲解除，須依指示操作云云，致曾姵芸限於錯誤 110年4月10日下午4時42分 7020 同上 6 蔡佩臻 (提告) 詐欺集團成員於110年4月10日下午3時18分許，致電蔡佩臻，假冒誠品書局客服，佯稱因作業疏失致訂單被設為分期付款，如欲取消，須依指示操作云云，致蔡佩臻於錯誤 110年4月10日下午 5時8分 29,985、 2,999 同上 7 張玉翎 (提告) 詐欺集團成員於110年4月7日晚間9時，致電張玉翎，假冒網拍會計及銀行客服，佯稱因作業疏失致重複下單並須扣款，如未支付將通知金管會，如欲取消，須依指示至atm操作云云，致張玉翎限於錯誤 110年4月8日下午6時14分 29,987 國泰世華銀行000-000000000000 8 謝小芬 (提告) 詐欺集團成員於110年4月6日晚間9時36分許，致電謝小芬，假冒餐飲集團及銀行客服，佯稱因遭駭客入侵，有資料錯誤，須依指示操作取得授權資料云云，致謝小芬限於錯誤 110年4月8日下午6時29分 99,989 同上 9 楊芷緹 (提告) 詐欺集團成員於110年4月8日下午5時36分許，致電楊芷緹，假冒訂房網站及郵局客服，佯稱因系統更新自動續住，如欲取消須依，須依指示至atm操作云云，致楊芷緹限於錯誤 110年4月8日下午6時34分 10,018 國泰世華銀行000-000000000000 10 吳采茹(未提告) 詐欺集團成員於110年4月8日，致電吳采茹，假冒網路購物賣家，佯稱因系統問題致設定為供應商，重複扣款，如欲取消須依，須依指示至atm操作云云，致吳采茹限於錯誤 110年4月8日下午6時38分 30,000 同上 11 胡若善(未提告) 詐欺集團成員於110年4月8日下午6時12分許，致電胡若善，假冒網路購物賣家，佯稱因系統問題致設定為團購，會重複扣款，如欲取消須依，須依指示至atm操作云云，致胡若善限於錯誤 110年4月8日下午6時43分 34,981 同上                         

附表二
編號 提領帳戶 提款時間 提款地點 金額 1 第一銀行00000000000號 ①110年4月10日下午5時54分 ②110年4月10日下午5時55分 ③110年4月10日下午5時56分 第一銀行中山分行 ①3萬 ②3萬 ③3萬  2 郵局00000000000000 ①110年4月10日下午6時27分 ②110年4月10日下午6時29分 ③110年4月10日下午6時31分 ④110年4月10日下午6時33分 ⑤110年4月10日下午6時35分 中國信託民生分行 ①2萬 ②2萬 ③2萬 ④2萬 ⑤2萬 3 中國信託000000000000 ①110年4月10日下午4時40分 ②110年4月10日下午4時42分 ③110年4月10日下午4時43分 ④110年4月10日下午4時46分 ⑤110年4月10日下午4時48分 ⑥110年4月10日下午5時36分 ⑦110年4月10日下午5時38分 ①至⑤臺北市○○區○○○路0段00號台新銀行 ⑥⑦臺北市○○區○○○路0段00號 ①2萬 ②2萬 ③2萬 ④2萬 ⑤1萬 ⑥2萬 ⑦8千 4 國泰世華銀行000-000000000000 ①110年4月8日下午6時24分 ②110年4月8日下午6時32分 臺北市○○區○○路000號 ①3萬 ②10萬 5 國泰世華銀行000-000000000000 ①110年4月8日下午6時40分 ②110年4月8日下午7時33分 ③110年4月8日下午7時35分 ①臺北市○○區○○路00號1樓 ②③臺北市○○區○○路0段00號 ①4萬 ②2萬 ③15,000